【裁判字號】    98,審交易,146
【裁判日期】    980424
【裁判案由】    公共危險
【裁判全文】
臺灣高雄地方法院刑事判決           98年度審交易字第146號
公  訴  人  臺灣高雄地方法院檢察署檢察官
被      告  乙○○
上列被告因公共危險案件，經檢察官提起公訴（98年度偵字第36
26號），本院改依簡式審判程序審理，判決如下：
    主  文
乙○○犯不能安全駕駛動力交通工具罪，處有期徒刑陸月，如易
科罰金，以新臺幣壹仟元折算壹日。
    事實及理由
一、按本件被告乙○○所犯係死刑、無期徒刑、最輕本刑為3 年
    以上有期徒刑以外之罪，其於準備程序就被訴事實為有罪之
    陳述，經本院告知簡式審判程序之旨，並聽取其與公訴人意
    見後，認無不得或不宜改依簡式審判程序進行之處，爰依刑
    事訴訟法第273 條之1 第1 項，裁定本件改行簡式審判程序
    ，合先敘明。
二、本件犯罪事實及證據，除犯罪事實「乙○○前有2 次酒後駕
    車前科，另有1 次業務過失傷害前科」更正為「乙○○前因
    業務過失傷害案件、公共危險案件，經本院以96年度簡字第
    4006號判決、96年度交簡字第4045號判決，分別判處有期徒
    刑3 月、3 月確定，並經本院以97年度審聲字第3561號裁定
    ，就上開案件定應執行刑為有期徒刑5 月，於98年2 月17日
    易科罰金執行完畢（不構成累犯）」；「仍於97年12月3 日
    19時59分許，在服用酒類」更正為「於97年12月3 日夜間7
    時許，在高雄市左營區友人住處飲用酒類」；證據部分補充
    「被告於本院審理中之自白」外，餘均引用檢察官起訴書之
    記載，如附件。
三、核被告所為，係犯刑法第185 條之3 之不能安全駕駛動力交
    通工具罪。爰審酌被告在酒後已達絕對不能安全駕駛狀態下
    ，猶貿然駕駛汽車上路，且先前已有2 次酒後駕駛經論罪科
    刑之紀錄，有臺灣高等法院被告前案紀錄表附卷足參，卻未
    能知所悔悟、警惕，罔顧公眾之交通安全，所為並無可取，
    惟念其犯後坦承罪行，且雖因本件犯行而造成被害人程明哲
    受傷及致使被害人江易融之車輛受損，然已與該2 名被害人
    分別達成和解，賠償渠等所受損失，有高雄縣鳳山市調解委
    員會調解書在卷可稽，犯後態度尚稱良好，復參以其呼氣酒
    精濃度達每公升1.17毫克（非起訴書所犯法條欄所稱之每公
    升1.71毫克）等一切情狀，量處如主文所示之刑，並諭知易
    科罰金之折算標準，以示懲儆。
據上論斷，應依刑事訴訟法第273 條之1 第1 項、第299 條第1
項前段、第310 條之2 、第454 條第2 項，刑法第185 條之3、
第41條第1 項前段，刑法施行法第1 條之1 ，判決如主文。
本案經檢察官陳麗琇到庭執行職務。
中    華    民    國    98    年    4     月    24    日
                  交通法庭    法  官  陳君杰
以上正本證明與原本無異。
如不服本判決應於收受判決後10日內向本院提出上訴書狀，並應
敘述具體理由。其未敘述上訴理由者，應於上訴期間屆滿後20日
內向本院補提理由書(均須按他造當事人之人數附繕本)「切勿逕
送上級法院」。
中    華    民    國    98    年    4     月    24    日
                              書記官  李承悌
附錄本判決論罪科刑之法條：
刑法第185條之3
服用毒品、麻醉藥品、酒類或其他相類之物，不能安全駕駛動力
交通工具而駕駛者，處1 年以下有期徒刑、拘役或15萬元以下罰
金。
附件：
臺灣高雄地方法院檢察署檢察官起訴書
                                      98年度偵字第3626號
    被      告  乙○○  男  40歲（民國○○年○月○○日生）
                        籍設高雄縣大寮鄉○○○路７３３巷
                        １號
                        現居高雄縣大寮鄉○○路21號
                        國民身分證統一編號：Ｚ000000000號
上列被告因公共危險案件，業經偵查終結，認為應提起公訴，茲
將犯罪事實及證據並所犯法條分敘如下：
        犯罪事實
一、乙○○前有2次酒後駕車前科，另有1次業務過失傷害前科。
    明知不得酒後駕車，仍於民國97年12月3日19時59分許，在
    服用酒類，已達不能安全駕駛動力交通工具之程度後，仍駕
    駛車牌號碼Z2—8673號之自用小貨車，行至高雄縣鳳山市○
    ○路182號前，果因酒後操控力遲緩、注意力降低，不慎由
    後方撞擊前方同向駕駛車牌號碼6375─TE之被害人江亦融，
    並同時撞擊前方行走之路人程明哲，並因此導致程明哲受傷
    （過失傷害部分未據告訴），經警到場處理後其進行呼氣之
    酒精濃度測試，測得之呼氣每公升含酒精濃度已達每公升
    1.17毫克，始悉上情。案經高雄縣政府警察局鳳山分局報請
    偵辦。
        證據清單及所犯法條
┌──┬──────────┬──────────────────────┐
│編號│    證  據  方  法  │    待  證  事  項                          │
├──┼──────────┼──────────────────────┤
│ 1  │被告於警詢及偵查中之│上開時、地酒後騎車之事實。                  │
│    │自白                │                                            │
├──┼──────────┼──────────────────────┤
│ 2  │刑法第185之3案件測試│被告酒後駕車肇事之事實。                    │
│    │觀察紀錄表1份       │                                            │
├──┼──────────┼──────────────────────┤
│ 3  │舉發違反道路交通管理│被告酒後駕車肇事之事實。                    │
│    │事件通知單1份       │                                            │
├──┼──────────┼──────────────────────┤
│ 4  │呼氣酒精濃度測試單1 │被告查獲時呼氣之酒精濃度達1.17MG/L之事實。  │
│    │份                  │                                            │
├──┼──────────┼──────────────────────┤
│ 5  │道路交通事故現場圖、│被告酒後駕車肇事之事實。                    │
│    │道路交通事故調查報告│                                            │
│    │表（一）、（二）、現│                                            │
│    │場車禍照片6張       │                                            │
├──┼──────────┼──────────────────────┤
│ 6  │程明哲之國軍高雄總醫│程明哲因此受有頭部外傷、腦震盪、多處擦挫傷等│
│    │院診斷證明書1份     │事實。                                      │
├──┼──────────┼──────────────────────┤
│ 7  │證人江易融、程明哲之│被告酒後駕車肇事之事實。                    │
│    │警詢證詞。          │                                            │
├──┼──────────┼──────────────────────┤
│ 8  │本署刑案資料查註記錄│1、被告前有2次酒後駕車、業務過失傷害前科。  │
│    │表1份及嘉義地檢署92 │2、被告每次酒後駕車之酒精濃度均超過每公升1毫│
│    │年度偵字第6091號聲請│   克以上，危險程度甚高。                   │
│    │簡易判決處刑書及本署│                                            │
│    │96年度偵字第28211號 │                                            │
│    │聲請簡易判決處刑書各│                                            │
│    │1份                 │                                            │
└──┴──────────┴──────────────────────┘
二、核被告所為，係犯刑法第185之3公共危險罪，被告前有2次
    酒後駕車前科，顯然前案判決未收警惕之效，且酒精濃度高
    達每公升1.71毫克，對其他道路使用者造成莫大危險，茲求
    處有期徒刑7月，以矯惡習。
三、依刑事訴訟法第251條第1項提起公訴。
    此  致
臺灣高雄地方法院
中    華    民    國    98    年    2     月    27    日
                        檢察官  甲  ○  ○
上正本證明與原本無異
中    華    民    國    98    年    3     月    3     日
                        書記官  江  文  心
參考法條：
中華民國刑法第185條之3
服用毒品、麻醉藥品、酒類或其他相類之物，不能安全駕駛動力
交通工具而駕駛者，處一年以下有期徒刑、拘役或科或併科十五
萬元以下罰金。


司法院資訊處製作；財團法人民間司法改革基金會備份。
